【裁判字號】    99,審訴,3317
【裁判日期】    991130
【裁判案由】    妨害性自主罪
【裁判全文】
臺灣高雄地方法院刑事判決            99年度審訴字第3317號
公  訴  人  臺灣高雄地方法院檢察署檢察官
被      告  黃經竣
上列被告因妨害性自主罪案件，經檢察官提起公訴（99年度偵字
第26923 號），被告於準備程序進行中就被訴事實為有罪之陳述
，經本院告知簡式審判程序之旨，並聽取被告與公訴人之意見後
，裁定依簡式審判程序審理，判決如下：
    主  文
乙○○對於十四歲以上未滿十六歲之女子為性交，共拾伍罪，各
處有期徒刑肆月。應執行有期徒刑貳年。緩刑參年，並應接受法
治教育肆場次，緩刑期間付保護管束。
    事  實
一、乙○○於民國97年7 月23日，經由網路聊天室結識代號
    0000-0000 號女子（民國00年0 月00日生，真實姓名年籍詳
    卷，下稱甲女），雙方交往2 、3 個月後成為男女朋友，詎
    乙○○明知甲女當時係國三學生，顯可預見甲女係14歲以上
    未滿16歲之女子，性自主能力及身體自主判斷能力均尚未成
    熟，竟自98年1 月間之某日起，迄99年3 月14日甲女屆滿16
    歲前之某日止，以每2 、3 週至1 個月左右1 次之頻率，帶
    同甲女前往乙○○位在高雄縣大社鄉○○路○○巷○○號住處房
    間，或於甲女住處房間內，經甲女同意後，由乙○○以其陰
    莖插入甲女陰道內抽動，以此方式與14歲以上未滿16歲之甲
    女性交共計15次。嗣因甲女翹家，經甲女父母報警循線查悉
    上情。
二、案經A女之母訴由高雄縣政府警察局岡山分局報告臺灣高雄
    地方法院檢察署檢察官偵查起訴。
    理  由
一、本件被告乙○○所犯均為死刑、無期徒刑、最輕本刑為3年
    以上有期徒刑以外之罪，其於審判程序中就被訴事實為有罪
    之陳述，經本院告知簡式審判程序之旨，並聽取當事人意見
    後，認宜進行簡式審判程序，爰依刑事訴訟法第273條之1第
    1項規定，裁定進行簡式審判程序，合先敘明。又簡式審判
    程序之證據調查，依刑事訴訟法第273條之2規定，不受同法
    第159條第1項審判外陳述排除之限制，再被告對於卷內之各
    項證據亦不爭執證據能力（本院卷第33、34頁），故卷內所
    列之各項證據，自得作為證據，先予敘明。
二、上揭事實，業據被告於警偵訊及本院審理中坦承不諱，核與
    證人即被害人A 女於警詢、偵訊中證述其於上開時、地同意
    與被告為性行為之情節相符，並有義大醫院受理疑似性侵害
    事件驗傷診斷書1 紙（參本院卷第6 頁）在卷可稽，而被害
    人A 女於本件案發時為14歲以上未滿16歲之女子，亦有卷附
    A 女真實姓名年籍對照表、戶口名簿、戶籍資料查詢結果供
    核，足認被告上揭任意性之自白與事實相符，得作為被告有
    罪之證據。從而，本件事證明確，被告犯行堪以認定，應依
    法論科。
三、按以性器進入他人之性器之行為，係屬刑法第10條第5 項第
    1 款所定「性交」之行為。是核被告對於被害人Ａ女於未滿
    16歲時，與之性交之行為，係犯刑法第227條第3項之對於14
    歲以上未滿16歲之女子為性交罪。被告以每2 、3 週至1 個
    月左右1 次之頻率，先後15次對未滿16歲之Ａ女為性交，時
    間長逾1 年，地點亦非固定，故顯非在密切接近之時間、地
    點，持續實行多次同一犯罪行為，難認為係接續犯；而刑法
    第227 條第3 項之犯罪行為態樣，本質上並不具有反覆、延
    續實行之特徵，是被告上開犯行，亦難認為係集合犯，而為
    實質上一罪之認定（最高法院98年度臺上字第1119號、1687
    號判決參照），而係基於各別犯意為之，應予分論併罰。又
    兒童及少年福利法第70條第1 項規定對少年犯罪者，加重其
    刑至2 分之1 ，但各該罪就被害人係兒童及少年已定有特別
    處罰規定者，不在此限，是本件被告所犯刑法第227 條第3
    項罪刑既係就被害人年齡為未滿16歲之少年所為之特別處罰
    規定，自無庸再依兒童及少年福利法第70條規定加重其刑，
    附此敘明。爰審酌被告於行為時明知A 女為14歲以上未滿16
    歲之少女，心智尚未成熟，對於性行為缺乏完全自主判斷能
    力，竟因未能克制自身情欲，與14歲以上未滿16歲之A 女先
    後發生15次之性行為，其行為實不足取，惟念其犯後已坦承
    犯行，態度尚佳，且其行為時年僅20歲，係因思慮不週，致
    罹刑典，且與甲女為交往中之男女朋友，二人係在兩情相悅
    之情形下發生性交行為，其犯罪手段並未違反被害人之意願
    ，足見被告之犯罪情節及惡性均非重大，及其智識程度、生
    活情況等一切情狀，分別量處如主文所示之刑，並依刑法第
    51條第5 款之規定，定其應執行刑，以示懲儆。末查被告前
    未曾因故意犯罪受有期徒刑以上刑之宣告，有臺灣高等法院
    被告前案紀錄在卷可查，且事後業已與告訴人達成和解，並
    取得告訴人及被害人之原諒，告訴人及被害人均表示不願再
    追究被告之犯行等情，有本院99年11月19日審判筆錄（參本
    院卷第32頁）在卷可參，茲念其僅因一時失慮，致誤罹典刑
    ，諒經此偵審程序，理當知所警惕，信無再犯之虞，且暨檢
    察官、告訴人及被害人，均同意給予被告緩刑，本院綜合上
    情，認所宣告之刑以暫不執行為適當，爰併予宣告緩刑3 年
    ，以啟自新。惟考量被告因法紀觀念欠缺以致衝動觸法，為
    使其於緩刑期間保持良好品行，並建立對兩性關係應有之正
    確認識，俾導正偏差行為，避免再犯，爰依刑法第74條第2
    項第8 款，諭知於緩刑期間，應接受法治教育4 場次。又被
    告所犯係屬刑法第91條之1 所列之罪，且經本院併為緩刑期
    內應接受法治及認知教育（預防再犯之必要命令）之宣告，
    是併依刑法第93條第1 項第1 款、第2 款之規定，諭知於緩
    刑期間付保護管束。
據上論斷，應依刑事訴訟法第273 條之1 第1 項、第299 條第1
項前段，刑法第227 條第3 項、第51條第5 款、第74條第1 項第
1 款、第2 項第8 款、第93條第1 項第1 款、第2 款，判決如主
文。
本案經檢察官甲○○到庭執行職務。
中    華    民    國    99    年    11    月    30    日
                  刑事第十庭    法  官  張  震
以上正本證明與原本無異。
如不服本判決應於收受判決後10日內向本院提出上訴書狀，並應
敘述具體理由。其未敘述上訴理由者，應於上訴期間屆滿後20日
內向本院補提理由書(均須按他造當事人之人數附繕本)「切勿逕
送上級法院」。
中    華    民    國    99    年    11    月    30    日
                                書記官  邱家銘

附錄本判決論罪之法條：
中華民國刑法第227條
對於未滿十四歲之男女為性交者，處3年以上10年以下有期徒刑
。
對於未滿十四歲之男女為猥褻之行為者，處6個月以上5年以下有
期徒刑。
對於十四歲以上未滿十六歲之男女為性交者，處7年以下有期徒
刑。
對於十四歲以上未滿十六歲之男女為猥褻之行為者，處3年以下
有期徒刑。
第1項、第3項之未遂犯罰之。

司法院資訊處製作；財團法人民間司法改革基金會備份。
